臺灣桃園地方法院刑事裁定　　　　　　　 94年度簡抗字第4號
抗　告　人
即　被　告　甲○○
代　理　人　陶雄
上列抗告人因公共危險案件，不服本院簡易庭中華民國94年4 月
14日所為之第一審刑事裁定（93年度壢聲簡再字第3 號），提起
抗告，本院管轄之第二審地方法院合議庭裁定如下：
    主  文
抗告駁回。
    理  由
一、抗告意旨略以：原審裁定書未針對抗告人聲請再審之事實理
    由為審酌，本案並非員警臨檢查獲，本案係抗告人酒醉而將
    車子停在龍鳳一街一號門前，附近民眾報警後，員警到場喊
    醒抗告人，抗告人睜眼一看是警察就到駕駛座將車開走，員
    警即鳴笛追趕，約400 公尺後在武陵高中陸橋等紅綠燈時被
    攔下做酒測。而抗告人原本在車上睡覺，員警喊醒時神智尚
    未恢復即駕車，故抗告人並非故意酒後駕車，不應處罰。另
    本件警員於舉發單違規事實欄中記載「於車內睡覺」、「於
    快車道上臨時停車」，足證被告並未駕駛。再原審裁定書謂
    抗告人於偵查中即坦承有酒後駕車之情形，顯屬子虛烏有，
    因簡易庭根本未開庭就起訴。而抗告人捨棄上訴或撤回上訴
    之效力，不影響法定代理人獨立上訴之權，但抗告人代理人
    即抗告人之父，屢次上訴，均被駁回，顯然違法等語。
二、按有罪判決確定後，有左列情形之一者，為受判決人之利益
    ，得聲請再審：一、原判決所憑之證物已證明其為偽造或變
    造者。二、原判決所憑之證言、鑑定或通譯已證明其為虛偽
    者。三、受有罪判決之人，已證明其係誣告者。四、原判決
    所憑之通常法院或特別法院之裁判已經確定裁判變更者。五
    、參與原判決或前審判決或判決前行調查之法官，或參與偵
    查或起訴之檢察官，因該案件犯職務上之罪已經證明者，或
    因該案件違法失職已受懲戒處分，足以影響原判決者。六、
    因發現確實之新證據，足認受有罪判決之人應受無罪、免訴
    、免刑或輕於原判決所認罪名之判決者，刑事訴訟法第420
    條第1 項定有明文。又上述第1 款至第3 款、第5 款情形之
    證明，需以經判決確定，或其刑事訴訟不能開始或續行非因
    證據不足者為限，始得聲請再審，刑事訴訟法第420 條第2
    項亦定有明文。而上述第6 款所謂「發現確實之新證據」，
    係指該項新證據，事實審法院於判決前未經發現，未及調查
    斟酌，至其後始行發現者而言（最高法院90年台抗字359 號
    判決參照）。再按，法院認為無再審理由，以裁定駁回後，
    不得更以同一原因聲請再審，復為刑事訴訟法第434 條第2
    項所明定。
三、經查：
(1)、本案抗告人所涉之公共危險案件，經本院於91年5 月21日以
    91年度壢交簡字第958 號判處拘役34日後，抗告人提起上訴
    ，繫屬於本院以91年度交簡上字第108 號審理，該案於91年
    8 月21日訊問時，抗告人與其代理人均有到庭，抗告人當庭
    表明沒有要上訴，不知道其父即代理人為何要上訴？並再次
    表明其不上訴；嗣後即當庭陳具撤回上訴狀表明撤回上訴，
    業經本院調閱91年度壢交簡字第958 號、91年度交簡上字第
    108 號全卷核閱無誤。而按刑事訴訟法第345 條固規定被告
    之法定代理人，得為被告之利益獨立上訴，但本案抗告人於
    原審判決當時，業已成年且非受禁治產宣告之人，自無法定
    代理人，而得由法定代理人獨立上訴之情事，故本案確於抗
    告人91年8 月21日撤回上訴時即已確定，抗告人辯稱其法定
    代理人仍有獨立上訴之權利，惟上訴後均經違法駁回云云，
    顯有誤會，先予說明。
(2)、抗告人雖稱其係在神智不清之情況下駕車，並非故意駕車云
    云。惟按，所謂故意係指行為人主觀上知悉其所為之行止舉
    動。本件抗告人於抗告意旨中既稱：員警到場喊醒抗告人，
    抗告人睜眼一看是警察就到駕駛座將車開走，員警即鳴笛追
    趕，約400 公尺後在武陵高中陸橋等紅綠燈時被攔下做酒測
    等語。可見抗告人被員警喊醒後，對於當時周遭發生之各項
    人、事、地、物，均有所明瞭知悉，且其係出於己意將車輛
    開走，並行駛長達400 公尺左右之距離，碰到紅燈始停下而
    被攔檢，可見抗告人對於自己當時之行為係「駕車行駛於馬
    路上」，主觀上顯然有所知悉，而非單純基於生理反射動作
    ，而可駕車前行400 公尺，並停於紅綠燈前。故抗告人之行
    為實已符合「故意」之要件。復參酌員警對抗告人施以呼氣
    酒精濃度測試後，抗告人尚能在測試單上簽立工整、方正之
    全名，有該測試單在卷可佐（參見91年度偵字第4719號卷第
    9 頁）；又觀諸卷附警詢筆錄之製作時間係於查獲後1 個小
    時內所為，抗告人亦能明瞭員警之詢問內容並且做適當之回
    應，亦有同上卷內之警詢筆錄可供參考，可見抗告人於案發
    當時亦無任何心神喪失或精神耗弱之情形，而可免責。況且
    ，抗告人就此部分之抗辯，並未提出任何「新證據」可供本
    院調查以實其說，揆諸前開說明，抗告人之抗告理由自未符
    合任一再審事由。
(3)、又抗告人陳稱卷內之舉發單內容為「於車內睡覺」、「於快
    車道上臨時停車」，可見抗告人並無「駕車」之行為云云。
    惟員警當日係同時開立2 張舉發單，1 張90桃警局交字第D1
    A390762 號舉發單，係舉發抗告人「於快車道上臨時停車」
    ，另1 張90桃警局交字第D1A390763 號舉發單，則係舉發抗
    告人「酒後駕車」，有舉發單2 張附於偵查卷內可憑（同上
    偵查卷第10、12頁），是抗告人先後2 違規行為共經警員舉
    發2 次，而有上述2 紙舉發單，並無違常之處，且無法僅以
    其中1 張「臨時停車」之舉發單，遽認抗告人並無「酒後駕
    車」之情事。其次，上述「舉發單」既係在該案判決前即已
    存在之證據，事實審法院並已就該項證據併為審酌，並非事
    實審法院於判決前未經發現、未及調查審酌之證據，則抗告
    人以「舉發單」作為提起再審之證據，亦與刑事訴訟法第42
    0 條第1 項第6 款、第421 條之聲請再審事由不合。況且，
    抗告人之前即曾以此為由提出再審之聲請，經本院以91年度
    交聲簡再字第4 號駁回後，抗告人又提起抗告，再由本院以
    92年度交簡抗字第3 號予以駁回，亦經本院調取上述2 份卷
    宗核閱無誤。而該92年度交簡抗字第3 號裁定內，已就抗告
    人提出之上開事由，為實體上之論駁，認其聲請為無理由，
    是徵諸前開法條，抗告人自不得再以同一原因聲請再審，故
    抗告人此部分之聲請亦於法不合。
(4)、至於抗告人曾於91年2 月27日「檢察官」「偵訊」時，供承
    有酒後駕車之事實，確有偵訊筆錄1 份附卷可佐（同上偵查
    卷第15頁背面至16頁）；而該案經「檢察官」偵結後「提起
    公訴」，嗣後繫屬於本院簡易庭，簡易庭未經開庭即依卷內
    證據資料做成91年度壢交簡字第958 號判決，復經本院調取
    上述2 份卷宗核對無誤。故原審裁定書認定抗告人於檢察官
    偵訊時有承認酒後駕車之犯行，並無違誤。抗告意旨誤認「
    檢察官偵訊」係在「簡易庭法官」審理期間所為，而簡易庭
    並未開庭，故抗告人並無接受訊問之可能云云，亦顯有誤會
    。況且，上述「偵訊筆錄」係在該案判決前即已存在之證據
    ，事實審法院並已就該項證據併為審酌，則抗告人以「偵訊
    筆錄」作為提起再審之證據，亦與刑法第420 條第1 項第6
    款、第421 條之聲請再審事由不合。
(5)、此外，抗告人提起再審，並未提出任何有關(1)原判決所憑之
    證物已證明為偽造或變造、(2)原判決所憑之證言、鑑定或通
    譯已證明其為虛偽、(3)受有罪判決之人，已證明其係誣告、
    (4)參與原判決或前審判決或判決前行調查之法官，或參與偵
    查或起訴之檢察官，因該案件犯職務上之罪已經證明者，或
    因該案件違法失職已受懲戒處分，足以影響原判決等上述4
    種事由之確定判決，以證明本件確有上述聲請再審之事由。
    （即本件並不符合刑事訴訟法第420 條第1 項第1 至3 款、
    第5 款之事由）。其次，本件裁判並未援引或依憑其他法院
    之裁判而為判決，故本件亦顯無同法第420 條第1 項第4 款
    所規定「原判決所憑之通常法院或特別法院之裁判已經確定
    裁判變更者」之聲請再審事由。綜上所述，抗告人聲請再審
    顯然無理由，原審裁定予以駁回，核無不符，抗告人之抗告
    為無理由，應予駁回。
據上論斷，應依刑事訴訟法第412 條、第434 條第1 項，裁定如
主文。
中　　華　　民　　國　　94　　年　　8 　　月　　22　　日
                          臺灣桃園地方法院刑事第十一庭
                              審判長  法  官  蔡榮澤
                                      法  官  丁俊成
                                      法  官  游士珺
以上正本證明與原本無異。
不得抗告。
　　　　　　　　　　　　　　        　書記官  陳淑瓊
中　　華　　民　　國　　94　　年　　8 　　月　　22　　日
